臺灣桃園地方法院刑事判決　　　　　　100年度簡上字第427號
上　訴　人
即　被　告　郭浩偉
上列上訴人即被告因詐欺案件，不服本院刑事庭中華民國100年5
月12日99年度桃簡字第3100號第一審刑事簡易判決（檢察官聲請
簡易判決處刑案號：臺灣桃園地方法院檢察署98年度偵字第2279
6號），提起上訴，本院管轄之第二審合議庭判決如下：
    主  文
上訴駁回。
郭浩偉緩刑貳年，緩刑期間付保護管束，並應向指定之政府機關
、政府機構、行政法人、社區或其他符合公益目的之機構或團體
，提供捌拾小時之義務勞務，及參加法治教育貳場次。
    事實及理由
一、本案經本院管轄第二審之合議庭審理結果，認原審以上訴人
    即被告郭浩偉（下稱被告）係犯刑法第30條第1項前段、第
    346條第1項之幫助恐嚇取財罪，而判處有期徒刑3月，如易
    科罰金，以新臺幣1,000元折算1日，經核其認事用法及量刑
    均無不當，應予維持，並引用如附件之原審刑事簡易判決書
    記載之事實、證據及理由。
二、被告提起上訴意旨略以：最主要是我覺得判太重，我還有父
    母親要養，沒有辦法支出那麼多，如果可以分期的話，還有
    辦法等語。經查，本案原審認事用法並無不當，上訴人提起
    上訴，自無理由，應予駁回。惟查，被告雖曾因竊盜案件，
    經本院以96年度審易字第629號判決判處有期徒刑1年1月，
    緩刑3年確定，於民國97年3月20日經臺灣桃園地方法院檢察
    署以97年執緩字第25號執行結案，於100年1月27日緩刑期滿
    ，緩刑未經撤銷，有臺灣高等法院被告前案紀錄表在卷可按
    （見本院簡上字卷第10頁），依刑法第76條本文之規定，其
    上所受之宣告刑已失其效力，實質上已論未曾因故意犯罪而
    受有期徒刑以上刑之宣告無異，準此，本院經審酌被告業與
    告訴人葉香吟達成和解並已賠償葉香吟所受之損害，有本院
    準備程序筆錄及郵政國內匯款執據各1 份在卷可稽（見本院
    簡上字卷第20、38頁），足認被告本性非差，因認其經此教
    訓後，應會有所警惕，而無再犯罪之可能，本院綜合各情，
    認原審所宣告之刑以暫不執行為當，爰依刑法第74條第1項
    第1 款，諭知緩刑2 年，並依刑法第74條第2 項第5 款規定
    ，宣告被告於緩刑期間內，向指定之政府機關、政府機構、
    行政法人、社區或其他符合公益目的之機構或團體，提供80
    小時之義務勞務。復為強化其法治之觀念，使其緩刑期間內
    能深知反省，避免再犯，爰依刑法第74條第2 項第8 款規定
    ，併命被告應參加法治教育2 場次，暨依同法第93條第1 項
    第2 款規定宣告於緩刑期內付保護管束，俾兼收啟新及惕儆
    之雙效，以符緩刑宣告之目的。
據上論斷，依刑事訴訟法第455條之1第3項、第368條、第373條
，刑法第74條第1項第1款、第2項第5款、第8款、第93條第1項第
2款，判決如主文。
本案經檢察官陳淑蓉到庭執行職務。
中    華    民    國    100    年    9    月    5    日
              刑事第十一庭審判長法  官  蔡榮澤
                                法  官  張詠惠
                                法  官  汪曉君
不得上訴。
以上正本證明與原本無異。
                                書記官  楊晴文
中    華    民    國   100    年    9     月    5     日